臺灣臺中地方法院臺中簡易庭民事判決
110年度中簡字第1809號
原      告  北海精密科技股份有限公司

法定代理人  陳賽岳  
訴訟代理人  歐嘉文律師
被      告  鴻毅精密工業有限公司


法定代理人  林金龍  
訴訟代理人  趙佑全律師
上列當事人間請求債務人異議之訴事件，本院不經言詞辯論，判
決如下：
    主      文
原告之訴駁回。
訴訟費用由原告負擔。
    事實及理由
一、按原告之訴，依其所訴之事實，在法律上顯無理由，但其情
    形可補正者，經審判長定期間先命補正後，仍不補正者，法
    院得不經言詞辯論，逕以判決駁回之。民事訴訟法第249條
    第2項第2款定有明文。而所謂原告之訴，依其所訴之事實，
    在法律上顯無理由者，係指依原告於訴狀內記載之事實觀之
    ，在法律上顯然不能獲得勝訴之判決者而言（最高法院62年
    度台上字第845號、109年度台上字第1462號民事裁判意旨參
    照）。
二、本件依原告起訴狀內記載之事實，係以原告並未交付「EN2V
    FNSN0-0000-APL逆向複製平台叁台」予原告，從而被告請求
    原告付款之條件尚未成就，自不得請求原告付款等語，而認
    原告具有妨害被告請求權之事由，而提起本件異議之訴。
三、經查：
　㈠被告持本院109年度豐簡字第346號民事判決及確定證明書為
    執行名義（下稱系爭執行名義），聲請就原告對第三人即被
    告合作金庫銀行、臺灣中小企業銀行、彰化商業銀行之存款
    債權於新臺幣（下同）488,956元之債權本金及自民國109年
    3月4日起至109年9月15日止之法定遲延利息暨執行費用等為
    強制執行，經本院以110年度司執字第61127號給付酬金強制
    執行事件（下稱系爭執行事件）受理，並於110年6月8日核
    發執行命令扣押原告對被告合作金庫銀行、臺灣中小企業銀
    行、彰化商業銀行之存款債權，經被告合作金庫銀行具狀陳
    報已依執行命令扣押債務人（即原告）存款505,960元後，
    原告（債務人）聲請裁定供擔保後停止強制執行，現停止執
    行程序中，現尚未執行終結等情，業據本院調取系爭執行事
    件卷宗核閱無誤，合先敘明。
  ㈡按強制執行法第14條規定，債務人異議之訴須主張執行名義
    成立後，有消滅或妨礙債權人請求之事由發生，始得為之。
    所謂有消滅債權人請求之事由，係指足以使執行名義之請求
    權及執行力消滅之原因事實而言。又債務人所主張消滅或妨
    害債權人請求之事由，須係發生在執行名義成立之後者始得
    為之。若主張之事由在執行名義成立之前即已存在，則為執
    行名義之裁判，縱有未當，亦非異議之訴所能救濟，亦即如
    係以裁判為執行名義時，其為異議原因之事實發生在前訴訟
    言詞辯論終結前者，縱該為執行名義之裁判有何不當，即與
    異議之訴之要件不符，即不得提起。最高法院97年度台上字
    第2653號民事判決意旨參照。依上開說明，原告提起本件債
    務人異議之訴，除應陳明係對何強制執行事件之執行程序提
    出異議，並就該執行程序之債務人即本件原告得於執行事件
    程序終結前提起異議之訴，應以有消滅或妨礙債權人即本件
    被告請求之事由發生，始得為之。
　㈢本件依起訴狀所載，係以原告並未交付「EN2VFNSN0-0000-AP
    L逆向複製平台叁台」予原告，從而被告請求原告付款之條
    件尚未成就，自不得請求原告付款等語，而認原告具有妨害
    被告請求權之事由，而提起本件異議之訴。惟查，本件強制
    執行事件之執行名義即本院109年度豐簡字第346號民事判決
    之主文第1項，本係原告於該案中行使同時履行抗辯後所為
    之對待給付判決，而按執行名義有對待給付者，以債權人已
    為給付或已提出給付後，始得開始強制執行，強制執行法第
    4條第3項定有明文。此項對待給付為開始強制執行之要件，
    債權人依對待給付之執行名義聲請強制執行時，應證明已為
    該對待給付之現實給付或提出，執行法院始得開始強制執行
    。惟執行法院就債權人之上揭證明，僅須為形式審查即足。
    本件相對人就系爭對待給付之提出，係以託運單、存證信函
    及照片等件為證，執行法院依形式審查，如可認已合法提出
    ，自應開始強制執行，不以該提出之給付經再抗告人受領為
    必要(最高法院104年度台抗字第855號民事裁定意旨參照）
    ，可知就同時履行對待給付之判決執行，債權人依法聲請強
    制執行，債務人就執行名義本身之同時履行對待給付提出異
    議時，應屬強制執行法第12條聲明異議之範圍，而非屬強制
    執行法第14條第1項所稱「執行名義成立後」所生之事由，
    而得提起債務人異議之訴甚明。且依聲請就被告給付內容是
    否合於債之本旨為鑑定，係對於對待給付內容之爭執，顯與
    上開最高法院裁判意旨不符，實應由原告另訴處理，而非於
    強制執行程序中，以債務人異議之訴之方式爭執，則原告於
    本件起訴應認並未陳明及主張於執行名義成立後有何消滅或
    妨礙債權人即本件被告請求之事由發生，並得據以提起債務
    人異議之訴
　㈣本件依原告起訴狀內所記載之事實觀之，並未主張於系爭執
    行名義成立後有何消滅或妨礙債權人請求之事由發生，其起
    訴狀內並無記載任何因清償、提存、抵銷、免除等消滅債權
    人請求或因債權人同意延期清償、債務人行使同時履行抗辯
    權等妨礙債權人請求之事由發生，不符合強制執行法第14條
    第1項規定之要件，依其所訴事實，在法律上顯然不能獲得
    勝訴之判決，當屬顯無理由。前經本院於110年11月15日裁
    定命原告於裁定送達後5日內補正符合強制執行法第14條規
    定之異議事由及事證，該裁定已於同年12月1日送達原告，
    原告雖於110年12月2日提出準備2狀，該書狀內仍係主張同
    一之同時履行抗辯事實及主張，顯仍未依裁定意旨補正逾期
    仍未補正符合強制執行法第14條規定之異議事由及事證，仍
    應認為原告逾期迄仍未補正，有本院補正裁定、送達證書、
    原告準備2狀等在卷可憑。
四、綜上所述，原告提起本件債務人異議之訴，依起訴狀內記載
    之事實，在法律上顯然無法獲勝訴判決，經本院裁定命其補
    正，原告雖於110年12月2日提出準備2狀，該書狀內仍係主
    張同一之同時履行抗辯事實及主張，顯仍未依裁定意旨補正
    逾期仍未補正符合強制執行法第14條規定之異議事由及事證
    ，是原告之訴依其所訴之事實，在法律上顯無理由，爰依民
    事訴訟法第249條第2項前段之規定，不經言詞辯論，逕以判
    決駁回。
五、訴訟費用負擔之依據：民事訴訟法第78條。
中　　華　　民　　國　　110 　年　　12　　月　　10　　日
                          臺灣臺中地方法院臺中簡易庭
                                  法　官　張清洲
以上為正本，係照原本作成。
如不服本判決，應於送達後二十日內，向本院提出上訴狀並表明
上訴理由，如於本判決宣示後送達前提起上訴者，應於判決送達
後二十日內補提上訴理由書（須附繕本）。如委任律師提起上訴
者，應一併繳納上訴審裁判費。
中　　華　　民　　國　　110 　年　　12　　月　　10　　日
                                   書記官  何惠文